【裁判字號】    98,易,1884
【裁判日期】    990317
【裁判案由】    故買贓物
【裁判全文】
臺灣臺中地方法院刑事判決              98年度易字第1884號
公  訴  人  臺灣臺中地方法院檢察署檢察官
被      告  戊○○
上列被告因故買贓物案件，經檢察官提起公訴（97年度偵字第22
293 號），本院判決如下：
    主    文
戊○○故買贓物，處有期徒刑陸月，如易科罰金，以新臺幣壹仟
元折算壹日。
其餘被訴部分無罪。
    犯罪事實
一、戊○○前曾於民國96年間，因故買贓物案件，經本院以97年
    度易字第643 號，判處有期徒刑5 月確定，於97年7 月3 日
    易科罰金執行完畢（此部分不構成累犯）。其原係於臺中縣
    大里市○○路○ 段117 號經營聲光汽車音響店，係以販售、
    修理汽車音響為業。於97年3 月1 日至97年7 月3 日間之某
    日，見不詳姓名年籍之友人，持拿住友廠牌之汽車音響主機
    1 臺（型號FA-551MA、製造號碼：0000000000000B8B，該汽
    車音響主機係癸○○於97年3 月1 日上午7 時25分，在臺中
    縣太平市○○路536 號前，遭不詳姓名年籍之人所竊取，下
    簡稱系爭汽車音響主機），至其前址店內兜售。其前已有故
    買贓物案件經警查獲，當對來歷不明物品之物品來源提高注
    意，惟因認有利可圖，明知前開汽車音響主機並未附含開機
    密碼之音響手冊，係來路不明之贓物，仍以顯低於市價之新
    臺幣（下同）6,000 元購買之。嗣於97年9 月10日下午5 時
    30分許，經警持本院核發之搜索票，至其前址聲光汽車音響
    店內進行搜索，當場扣得前開汽車音響主機1 臺，及其餘尚
    無積極證據足資證明係屬贓物之汽車音響主機11臺、音響面
    板5 個、液晶螢幕頭枕26個及7 吋液晶螢幕3 個，及與本案
    無關之吸食器1 個，而查獲上情。
二、案經臺中縣警察局太平分局報告臺灣臺中地方法院檢察署檢
    察官偵查起訴。
    理    由
壹、程序部分
    按被告以外之人於審判外之言詞或書面陳述，除法律有規定
    者外，不得作為證據；又被告以外之人於審判外之陳述，雖
    不符合同法第159 條之1 至第159 條之4 規定，但經當事人
    於審判程序同意作為證據，法院審酌該言詞陳述或書面陳述
    作成時之情況，認為適當者，亦得為證據。當事人、代理人
    或辯護人於法院調查證據時，知有第159 條第1 項不得為證
    據之情形，而未於言詞辯論終結前聲明異議者，視為有前項
    之同意，刑事訴訟法第159 條第1 項及第159 條之5 分別定
    有明文。經查，本判決下列所引用之其餘各該被告戊○○以
    外之人於審判外之陳述（含書面陳述），檢察官及被告迄至
    本院言詞辯論終結前均未聲明異議，本院審酌上開證據資料
    製作時之情況，尚無違法不當及證明力明顯過低之瑕疵，亦
    認為以之作為證據應屬適當，揆諸前開規定，爰依刑事訴訟
    法第159 條之5 規定，認前揭證據資料均有證據能力。
貳、有關認定犯罪事實及論罪科刑部分：
一、訊據被告固坦承：系爭汽車音響主機係於伊所經營之音響店
    內查扣等情，惟矢口否認涉有前揭犯行，辯稱：該系爭汽車
    音響主機係客人至伊所經營音響店內舊換新時，將原本壞掉
    之音響留在店內，伊認為該音響仍有部分零件可以拆卸使用
    ，才未丟棄，查扣之物品並非向他人所購買云云。經查：
  (一)前揭系爭汽車音響主機，原係證人即被害人癸○○持有，於
    97年3 月1 日上午7 時25分，在臺中縣太平市○○路5363號
    前遭竊乙情，業據證人即被害人癸○○於警詢時證稱遭竊之
    時、地、物品及遭竊物品特徵等情（見97年度核交字第1804
    號卷第8 頁），其復於本院98年9 月30日審理時具結後證稱
    ：其曾去警局領回失竊之汽車音響，且曾欲裝回車上使用，
    但修理人員告知於遭竊過程中可能因摔碰致內部零件損壞，
    已無法使用，其即將該音響與原廠所附內有序號、密碼之說
    明書一併丟棄。其所領回之汽車音響，與其遭竊之汽車音響
    係相同規格，因其車輛係新車，編號都留著，其音響面板有
    標籤，標籤上有編號，故確定領回之音響即係其遭竊之音響
    等語（詳見本院當日審判筆錄第3 頁至第4 頁）。按證人癸○○雖為本案之被害人，然其與被告素無怨隙，且於本院具
    結負偽證罪處罰之心理壓力下，仍堅稱所領回之系爭汽車音
    響主機與其遭竊之汽車音響主機係同一，而依卷存證據資料
    內並無任何積極證據足以證明證人上開證述係屬虛偽，亦無
    足以令人顯信證人證述為不可採之品性證據或前科證據存在
    ，況證人癸○○所領回之系爭汽車音響主機，亦因遭竊過程
    中碰撞受損，致現今已無法使用，證人癸○○並無從因領回
    系爭汽車音響主機而獲利，而證人癸○○嗣後因該系爭汽車
    音響主機已無法正常使用，於將系爭汽車音響主機丟棄時，
    亦將該原廠所附內有序號、密碼之音響手冊一併丟棄，亦與
    常情相符，從而，證人癸○○此部分之證詞，應堪採信。此
    外，尚有證人癸○○所出具之贓物認領保管單及系爭汽車音
    響主機照片各1 紙在卷可稽（見97年度核交字第1804號卷第
    9頁、第10頁），前情應堪認定。
  (二)被告於警詢時曾自承：查扣之系爭汽車音響主機，係以6,00
    0 元購得等語（見中縣太警偵字第0970044357號警卷第3 頁
    ）；於同日警詢時另曾陳稱：原本購得系爭汽車音響主機，
    並不知係竊取之贓物，後來才知道是「小胖」、「小黑」竊
    取來的等語（見同上警卷第3 頁）。蓋被告迄本院言詞辯論
    終結，均未爭執警詢之任意性；且被告於該次警詢時，亦未
    坦承於收購此物品時，即已知情係贓物，而係辯稱事後始知
    情係屬贓物，應認被告於警詢時之陳述，應係屬任意性之陳
    述，且具有相當之可信度；且被告於本院審理過程中，不斷
    強調倘於伊所經營之汽車音響店內所查扣之汽車音響主機及
    液晶螢幕係被害人所有，被害人一定會有音響手冊及開機密
    碼等語，足認被告明知合法之汽車音響主機交易，為使買受
    人能正常使用，出賣人當需提供該汽車音響主機之音響手冊
    及密碼，然被告迄本院言詞辯論終結止，亦未能提出系爭汽
    車音響手機之音響手冊、開機密碼等物品，亦可徵被告於收
    購系爭汽車音響主機時，對於該系爭汽車音響主機之來歷係
    屬不明，顯有認識。再審諸被告係以顯低於市價之價格購入
    系爭汽車音響主機，此外，尚有查獲現場照片10紙在卷可參
    （見中縣太警偵字第0970044357號警卷第16頁至第20頁），
    足認被告於買受系爭汽車音響主機時，對該系爭汽車音響主
    機係屬贓物乙情，應已有所認識。
  (三)被告事後雖改辯稱：系爭汽車音響主機係客人壞掉後修理換
    下之物品，然被告迄本院言詞辯論終結，均未能提供究竟係
    何客人所留下之物品之相關證據方法供本院調查；且觀諸證
    人癸○○所領回之汽車音響主機，外觀尚屬新穎，雖證人癸○○事後確實無法重新安裝，然據修繕人員表示可能係因遭
    竊後碰撞導致內部零件受損，業據證人癸○○於本院證述如
    前，尚與被告上開所辯之情相左，足認被告於偵訊及本院所
    為翻異前詞，應係事後臨訟卸責之詞，不足採信。
  (四)綜上所述，被告知情系爭汽車音響主機來歷不明，僅係貪圖
    價廉即故買之。本案事證明確，被告故買贓物犯行已堪認定
    ，應予依法論科。
二、查被告明知系爭汽車音響主機，係屬他人竊盜所得之贓物，
    而故買之，核其所為，係犯刑法第349 條第2 項之故買贓物
    罪。又被告前曾於96年間，因故買贓物案件，經本院以97年
    度易字第643 號，判處有期徒刑5 月確定，於97年7 月3 日
    易科罰金執行完畢，然本案被告雖係於97年9 月10日始為警
    查獲，然系爭汽車音響主機之遭竊時間，係於97年3 月1 日
    ，業如前述，雖無積極證據足資證明被告購入系爭汽車音響
    主機之時間，然基於罪疑為輕及有利被告之原則，本院認定
    被告購入系爭汽車音響主機之時間，應係在該系爭汽車音響
    主機遭竊即97年3 月1 日起，迄前案執行完畢即97年7 月 3
    日間之某日，而無累犯加重其刑之適用，併此敘明。爰審酌
    被告係以經營汽車音響修繕、販售為業，竟罔顧職業道德，
    故買來歷不明之贓物，造成原所有權人追贓困難，且使竊盜
    罪犯得以隱匿贓物去向，間接鼓勵他人實施財產犯罪，對於
    被害人所生危害尚非輕微，且被告迄今尚未與被害人達成和
    解，復係於前案故買贓物案件於法院審理期間故犯本案同質
    性犯罪等一切情狀，惟審酌被告故買贓物之數量及犯罪所獲
    利益，核情量處如主文所示之刑，並諭知易科罰金之折算標
    準。
、無罪部分：
一、公訴意旨另略以：被告自97年3 月初某日起，另以汽車音響
    主機1 臺5,000 元、7 吋液晶螢幕1 臺1,000 元之代價，向
    綽號小胖、小黑之成年男子陸續收購如附表所示竊取得來之
    贓物，再以高價出售，認被告此部分另涉有刑法第349 條第
    2 項之故買贓物罪嫌，且以98年度蒞字第4909號補充理由書
    認此部分犯行，與前揭論罪科刑部分，係屬分論併罰關係。
二、按犯罪事實應依證據認定之，無證據不得認定犯罪事實，刑
    事訴訟法第154 條第2 項定有明文。又刑事訴訟法上所謂認
    定犯罪事實之證據，係指足以認定被告確有犯罪行為之積極
    證據而言，該項證據自須適合於被告犯罪事實之認定，始得
    採為斷罪之資料；且事實之認定，應憑證據，如未能發現相
    當證據，或證據不足以證明，自不能以推測或擬制之方法，
    以為裁判之基礎；而認定犯罪事實所憑之證據，雖不以直接
    證據為限，間接證據亦包括在內，然而無論直接證據或間接
    證據，其為訴訟上之證明，須於通常一般人均不致有所懷疑
    ，而得確信其為真實之程度者，始得據為有罪之認定，倘其
    證明尚未達到此一程度，而有合理之懷疑存在時，即難遽採
    為不利被告之認定；另檢察官就被告犯罪事實，應負舉證責
    任，並指出證明之方法，刑事訴訟法第161 條第1 項定有明
    文，是以檢察官對於起訴之犯罪事實，應負提出證據及說服
    之實質責任。倘其所提出之證據，不足為被告有罪之積極證
    據，或其指出證明之方法，無從說服法院以形成被告有罪之
    心證，基於無罪推定之原則，自應為被告無罪之判決；再被
    告否認犯罪事實所持之辯解，縱屬不能成立，如無積極證據
    足以證明其犯罪行為，自不能以推測或擬制之方法，以為裁
    判基礎，最高法院著有29年上字第3105號、40年臺上字第86
    號、76年臺上字第4986號、92年臺上字第128 號判例意旨，
    78年度臺上字第1981號、79年度臺上字第2528號及88年度臺
    上字第4698號判決意旨參照。
三、公訴人認被告涉有此部分犯行，主要係以證人甲○○、己○○、丙○○、丁○○、乙○○、辛○○、庚○○及鄭家峻於
    警詢之證述，為其主要論據。訊據被告堅決否認此部分犯行
    ，辯稱：證人壬○○、甲○○、己○○所領回之物品規格及
    面板後方電線配置，與證人壬○○、甲○○、己○○所陳原
    安裝車輛之配置不合，其等所領回之螢幕，應非其等所遭竊
    之物品；證人丁○○所領回之液晶螢幕所安裝之車款，與證
    人丁○○遭竊液晶螢幕原安裝之車款不同，該液晶螢幕並非
    證人丁○○所有；證人辛○○、庚○○僅憑刮傷痕跡及黏膠
    痕跡，判斷該領回之贓物係其等所有，亦有誤判之可能；證
    人丙○○不持行照回原廠詢問密碼，反而請民間修車廠自行
    解密安裝領回之音響，亦足令人就該領回音響是否確係證人
    丙○○遭竊之情起疑。
四、經查：證人即被害人甲○○、己○○、丙○○、丁○○、乙○○、辛○○、庚○○及鄭家峻於警詢時雖均證述其等如附
    表所示之物品遭竊之時、地及遭竊物品特徵等情綦詳（分別
    見97年度核交字第1804號卷第14頁、第17頁至第18頁、第24
    頁至第26頁、第33頁至第35頁、第41頁至第43頁、第48頁至
    第50頁、第56頁及第60頁），且有證人甲○○立具之贓物認
    領保管單1 紙及證人甲○○領回汽車音響主機照片2 紙（見
    97年度核交字第1804號卷第15頁、第16頁），證人己○○之
    胞姐立具之贓物認領保管單1 紙及證人甲○○之胞姐領回汽
    車音響主機照片2 紙（見97年度核交字第1804號卷第20頁、
    第21頁），證人丙○○立具之贓物認領保管單1 紙及證人丙○○領回汽車音響主機照片2 紙（見97年度核交字第1804號
    卷第27頁、第28頁），證人丁○○立具之贓物認領保管單 1
    紙及證人丁○○領回汽車音響主機照片2 紙（見97年度核交
    字第18 04 號卷第36頁、第37頁），證人乙○○立具之贓物
    認領保管單1 紙及領回汽車音響主機照片2 紙（見97年度核
    交字第1804號卷第44頁、第45頁），證人辛○○立具之贓物
    認領保管單1 紙及證人辛○○領回汽車音響主機照片2 紙（
    見97年度核交字第1804號卷第51頁、第52頁），證人庚○○
    立具之贓物認領保管單1 紙及證人庚○○領回汽車音響主機
    照片2 紙（見97年度核交字第1804號卷第57頁、第57頁之 1
    ，），證人壬○○立具之贓物認領保管單1 紙及證人鄭家峻
    領回汽車音響主機照片2 紙（見97年度核交字第1804號卷第
    61頁第62頁）附卷可稽。惟查：
  (一)就附表編號4、5即被害人為丁○○及乙○○部分：
    證人丁○○於本院98年9 月30日審理時具結後改證稱：其事
    後發現該領回之物品，外觀與其遭竊之螢幕有異，其再拿回
    原安裝車輛嘗試安裝，亦裝不回去，其領回之螢幕，應非其
    所遭竊之物品等語（詳見本院當日審判筆錄第9 頁）；證人
    乙○○於本院98年8 月5 日審理時則具結後證稱：其當時係
    因接到警察電話，要其去認領，警員並拿1 個螢幕叫其領回
    ，但其領回去的螢幕規格與其失竊該臺規格不符，該螢幕並
    非其所失竊等語（詳見本院當日審判筆錄第7 頁至第8 頁）
    。依證人丁○○及乙○○前開於本院審理時所為證述，足認
    證人丁○○與乙○○所領回之物品，均與其等遭竊之物品有
    異，即難認於被告所經營之音響店內所查扣之前揭由證人丁○○、乙○○領回之7 吋液晶螢幕各1 臺，係分屬證人丁○○及乙○○遭竊之贓物。
  (二)就附表編號1 、2 、6 、7 即被害人為甲○○、己○○、辛○○及庚○○部分：
    證人甲○○於本院98年9 月30日審理時具結後雖仍證稱：其
    係因姪子曾以鑰匙刮傷遭竊螢幕框框邊左位置，留下1 刮痕
    ，與所領回之螢幕相符，予以判斷該螢幕即係其所遭竊等語
    （詳見本院當日審判筆錄第7 頁）；證人己○○於本院98年
    10月7 日審理時具結後則證稱：其係委託胞姐至警局認領贓
    物，但其胞姐無法辨認，員警就要其胞姐看哪臺最像就認領
    哪臺，其購買新車時，僅有買車證明，並無音響保證書等語
    （詳見本院當日審判筆錄第2 頁）；證人辛○○於本院98年
    9 月30日審理時具結後則證稱：其因遭竊後，即回原廠安裝
    新的汽車音響主機，所以去警局領回之物品並未安裝回車上
    ，其因其女兒於遭竊前幾天，曾以鑰匙撞到汽車音響螢幕右
    手邊OPEN與TILT交界處，造成小擦痕，而其所領回之汽車音
    響該處亦有同樣小刮痕，才認為領回之汽車音響係其所有，
    警詢筆錄記載其係因螢幕左下方有刮痕才能夠確認，應該是
    警察記載錯誤，且其對於遭竊之汽車音響究竟係何廠牌也不
    清楚等語（詳見本院當日審判筆錄第4 頁至第5 頁）；證人
    庚○○於本院98年10月7 日審理時具結後則證稱：其原本遺
    失之音響之音響手冊早已遺失，其係因遭竊之汽車音響左上
    中間部分之螢幕上，有1 個其己身為修理汽車天花板異音時
    ，所沾黏到的霧霧痕跡，而因該痕跡並非一般刮痕，係以矽
    利康沾上之膠痕，其本身是做觸控螢幕代工廠的下包，知道
    液晶螢幕本身有1 保護膜，如以酒精擦拭不會留下痕跡，除
    非係使用有機類之溶劑才會留下痕跡，其現已將領回之音響
    安裝回車上並可使用等語（詳見本院當日審判筆錄第4 頁至
    第6 頁）。惟經本院請證人甲○○、己○○、辛○○將其等
    所領回之汽車音響主機攜同到院，經本院檢送其等3 人所提
    出之汽車音響送MAZDA 臺灣總代理，詢問汽車音響主機序號
    如何分辨，及該3 部汽車音響主機之音響序號，經覆以：音
    響序號可由機殼上之製造編號查詢，貴院提供之音響序號中
    ，貼有甲○○為000000000 號、己○○為000000000 號、辛○○為000000000 號，此有MAZDA 臺灣總代理98年12月31日
    （98）福六（顧服）字第M09064號函1 紙在卷可稽（見本院
    卷）；另證人庚○○所領回之該汽車音響主機1 臺，雖因已
    安裝於車上無法提供，然該領回之汽車音響主機序號應為00
    0000000 ，此有證人庚○○立具之贓物認領保管單1 紙在卷
    可稽（見97年度核交字第1804號卷第57頁）。而本院另依各
    該車號，函詢MAZDA 臺灣總代理有無留存對應之音響序號，
    經該公司覆以：車號2329-QT （即證人甲○○部分）對應之
    音響序號為B20A00000000、車號1681-TH （即證人己○○部
    分）對應之音響序號為B20A00000000號、車號3858-PX （即
    證人辛○○部分）對應之音響序號為000000000 號，車號56
    17-RU （即證人庚○○部分）對應之音響序號為B20A000000
    00號，此有MAZDA 臺灣總代理98年10月27日（98）福六（顧
    服）字第M09056號函1 份在卷可稽（見本院卷）。從而，依
    照前開MAZDA 臺灣總代理所為2 次函覆綜合觀之，證人甲○○、己○○、辛○○及庚○○所領回之汽車音響主機序號，
    均與其等原本遭竊汽車音響主機序號相異，證人甲○○、己○○、辛○○及庚○○所領回之汽車音響主機應均非其等所
    遭竊之物品。證人甲○○、己○○、辛○○及庚○○所為之
    認領，應係誤認，尚難憑證人甲○○、己○○、辛○○及庚○○前開認領，逕認其等領回之汽車音響主機係屬贓物。
  (三)就附表編號3 、8 即被害人為丙○○及壬○○部分：
    證人丙○○於本院98年10月7 日審理時具結後證稱：其所遭
    竊之音響，係原廠安裝之音響，其去警局認領遭竊音響時，
    係依照音響外觀、年份判別，亦即純粹係以該音響螢幕之保
    護膜尚未撕開，且該音響螢幕左上方按鍵是開機鍵，下方是
    音量大小鍵，右上方是螢幕按鍵來判斷等語（詳見本院當日
    審判筆錄）；另證人壬○○於本院98 年8月5 日審理時具結
    後證稱：其係因所遭竊之面板右上角有小刮痕，而其領回之
    該臺螢幕面板於相同位置亦有小刮痕，才會認為所領回之物
    品係其所有等語（詳見本院當日審判筆錄第9 頁）；復於本
    院98年9 月30日審理時具結後證稱：其現在亦不能確定所領
    回之物品，是否即係其當初所遭竊之音響主機等語（詳見本
    院當日審判筆錄第11頁）。然觀諸證人丙○○及壬○○前揭
    證述，證人丙○○係以螢幕保護膜及該螢幕按鍵配置位置予
    以判斷該領回之汽車音響主機係其所有；而證人壬○○則係
    以螢幕面板上之小刮痕作為判斷標準，然證人丙○○及壬○○前揭辨識該汽車音響主機及液晶螢幕之方式，尚難認有其
    獨特性，實無法排除證人丙○○、壬○○誤認之可能，就此
    部分尚難令本院形成證人丙○○、壬○○所領回之汽車音響
    主機及液晶螢幕確係其等遭竊之物品之心證。從而，亦難僅
    憑證人丙○○、壬○○前開證述及認領，逕認其等領回之汽
    車音響主機及液晶螢幕，係屬贓物。
  (四)按96年10月1 日以前，監理法規僅規範車輛之引擎號碼及車
    身號碼為必要之登載列管資料，故公司均有完整之登載；惟
    音響僅為一般性之零件，故其序號並未做相對應之完整登載
    ，故無法依音響序號對應車輛資料，此有MAZDA 臺灣總代理
    98年12月31日（98）福六（顧服）字第M09064號函及福特六
    合汽車股份有限公司98年11月9 日（98）福六（顧服）字第
    F09130號函各1 紙在卷可稽（均見本院卷）。從而，就附表
    所示於被告所經營之音響店查扣之汽車音響主機及液晶螢幕
    ，雖被告亦無從提出上開汽車音響主機及液晶螢幕之合法來
    源證明，然本院窮盡調查途徑，既無從證明認定前開汽車音
    響主機及液晶螢幕之原持有人為何人，即無從逕予認定該些
    汽車音響主機及液晶螢幕係屬他人財產犯罪所得之贓物。從
    而，參諸前開判例意旨及說明，依照現有積極證據，尚無從
    證明被告有何公訴人起訴之此部分犯罪事實，被告此部分犯
    罪自屬不能證明，應為無罪之諭知。
據上論斷，應依刑事訴訟法第299 條第1 項前段、第301 條第 1
項前段，刑法第349 條第2 項、第41條第1 項前段，刑法施行法
第1 條之1 第1 項、第2 項前段，判決如主文。
本案經檢察官胡宗鳴到庭執行職務。
中    華    民    國    99    年    3     月    17    日
              刑事第十庭  審判長法  官  施慶鴻
                                法  官  周莉菁
                                法  官  簡婉倫
以上正本證明與原本無異。
如不服本判決，應於判決送達後10日內，向本院提出上訴狀( 須
附繕本 )。
告訴人或被害人對於判決如有不服具備理由請求檢察官上訴者，
其上訴期間之計算係以檢察官收受判決正本之日期為準。
                                書記官  許千士
中    華    民    國    99    年    3     月    17    日
中華民國刑法第349條第2項
搬運、寄藏、故買贓物或為牙保者，處五年以下有期徒刑、拘役
或科或併科一千元以下罰金。
附表
┌──┬───┬────┬──────┬──────────┐
│編號│被害人│失竊時間│失竊地點    │   失竊物品         │
├──┼───┼────┼──────┼──────────┤
│ 1  │甲○○│97年4月2│臺中市○○路│車號2329-QT 號自小客│
│    │      │日上午5 │375 號前    │車內之汽車音響主機1 │
│    │      │時20分許│            │臺（市價約5 萬元）  │
├──┼───┼────┼──────┼──────────┤
│ 2  │己○○│97年4月5│臺中縣太平市│車號1681-TH 號自小客│
│    │      │日上午10│樹孝路338 號│車內之汽車音響主機1 │
│    │      │時15分許│前          │臺（市價4 萬5000元）│
├──┼───┼────┼──────┼──────────┤
│ 3  │丙○○│97年4月 │臺中縣太平市│車號6873-SH 號自小客│
│    │      │16日上午│長億路31號前│車內之汽車音響主機1 │
│    │      │6時許   │            │臺（市價1 萬8000元）│
├──┼───┼────┼──────┼──────────┤
│ 4  │丁○○│97年4月 │臺中縣太平市│車號7282-EJ 號自小客│
│    │      │16日上午│育賢路68號前│車內之7 吋液晶螢幕1 │
│    │      │7時許   │            │臺（約3萬 元）      │
├──┼───┼────┼──────┼──────────┤
│ 5  │乙○○│97年4月 │臺中縣太平市│車號6799-HT 號自小客│
│    │      │24日上午│大勇街126 號│車內之7 吋液晶螢幕1 │
│    │      │11時30分│前          │臺（市價約3 萬元）  │
├──┼───┼────┼──────┼──────────┤
│ 6  │辛○○│97年6月9│臺中縣太平市│車號3858-PX 號自小客│
│    │      │日凌晨3 │中山路2 段  │車內之汽車音響主機1 │
│    │      │時50分許│371 號前    │臺（市價約4 萬元）  │
├──┼───┼────┼──────┼──────────┤
│ 7  │庚○○│97年7月 │臺中縣大雅鄉│車號5617-RU 號自小客│
│    │      │12日上午│中清南路59號│車內之汽車音響主機1 │
│    │      │6時50分 │前          │臺（市價5 萬6000元）│
├──┼───┼────┼──────┼──────────┤
│ 8  │壬○○│97年8月 │臺中縣太平市│車號9727-NS 號自小客│
│    │      │21日晚間│樹德路67之1 │車內之7 吋液晶螢幕1 │
│    │      │9時17分 │號後方停車場│臺（市價約6000元）  │
└──┴───┴────┴──────┴──────────┘

司法院資訊處製作；財團法人民間司法改革基金會備份。
